【裁判字號】    92,易,46
【裁判日期】    920523
【裁判案由】    竊盜
【裁判全文】
臺灣宜蘭地方法院刑事判決                            九十二年度易字第四六號
    公  訴  人  臺灣宜蘭地方法院檢察署檢察官
    被      告  亥○○
右列被告因竊盜案件，經檢察官聲請以簡易判決處刑（九十一年度偵字第二五一七號
），本院羅東簡易庭認不宜以簡易判決處刑，爰改依通常程序審理，暨移
十二年度偵字第四四二號），本院判決如左：
    主  文
亥○○共同連續攜帶兇器竊盜，處有期徒刑壹年陸月。
    事  實
一、亥○○前於民國九十一年間，因竊盜案件，經本院羅東簡易庭以九十一年度羅簡
    字第六０號簡易判決判處有期徒刑八月，緩刑參年。仍不知檢束慎行，復基於意
    圖為自己不法所有之概括犯意，自九十一年五月底某日（在九十一年五月十五日
    簡易判決送達以後）起，連續多次攜帶客觀上足以對人體構成生命危險性之兇器
    螺絲起子一把，在宜蘭縣羅東博愛醫院內，以自備之螺絲起子撬開放置於七、八
    、九樓樓層之自助式烘乾機及電熱爐等之投幣機，竊取置放於投幣機內之新台幣
    （下同）共約二千餘元（每次約竊取五百元硬幣），得手後供己花用。嗣於同年
    七月二十三日下午三時許，亥○○至前述醫院七樓處以螺絲起子撬開電熱爐，並
    已拿取電熱爐內之硬幣，得手後當正欲離開之際，適為守衛未○○發現，於追捕
    時從亥○○身上拉扯下Ｔ恤一件，並在現場查獲其所留下之拖鞋一雙等物，然亥
    ○○仍逃離現場，經調閱錄影帶而查悉亥○○涉案。亥○○並承前同一概括犯意
    ，又連續於如附表所示時、地，或單獨、或與庚○○共同基於犯意之聯絡，以趁
    如附表所示廟宇內無人看守或注意之際，竊取如附表所示廟宇內懸掛於供奉神明
    身上之金牌或廟宇內金錢等物（詳如附表所示），得手後將所得金牌等財物變賣
    ，並將現金花用殆盡。至九十二年一月一日中午十二時許，亥○○復至宜蘭縣羅
    東鎮○○路四八號「聖安宮」廟內竊取廟內供奉之神像所掛之金牌四面，得手離
    開後，始為廟內管理委員會委員發現神像上之金牌遭竊，經報警由警至現場採集
    指紋送請內政部警政署刑事警察局鑑驗比對指紋後，始發現與亥○○指紋相符，
    而悉亥○○涉案，並經警聲請核發搜索票於九十二年一月至亥○○住處搜索，並
    訊問亥○○後坦承犯行而查獲。
二、案經宜蘭縣警察局羅東分局報請臺灣宜蘭地方法院檢察署檢察官偵查起訴暨移送
    併辦。
    理  由
一、右揭事實，業據被告亥○○於警訊時、偵查中、本院訊問及審理中坦承不諱，核
    與被害人即羅東博愛醫院總務課課長宙○○、被害人卯○○、地○○、丁○○、
    宇○○、辛○○、午○○、巳○、天○○、酉○○、戌○○、子○○、戌○○、
    己○○、辰○○、申○○、癸○○、王煙鄰、甲○○、丙○○、壬○○、乙○○
    ○、丑○○、寅○○、戊○○指訴之失竊情節相符，並經證人即喬信保全公司職
    員未○○於警訊、偵查及本院訊問時供證屬實，被告自白之如附表編號一、五、
    六  、八、十一、十三、十五、十七、十八、十九、二十一所示共犯庚○○共同
    竊盜之犯行，亦與共犯庚○○於警訊中供述情節相符（僅編號十五警訊中所供時
    間略有出入），及共犯庚○○至本院作證時證述情節要相符合，而被告於九十二
    年一月一日中午十二時許至羅東鎮聖安宮內竊盜遺留指紋，經送請內政部警政署
    刑事警察局鑑驗結果，確與被告留存檔案之指紋卡指紋相符，有內政部警政署刑
    事警察局九十二年一月十三日刑紋字第０九二０００三一一九號鑑驗通知書一份
    在卷可稽，且有拍攝得被告自羅東博愛醫院逃離現場之錄影帶照片及被告於九十
    一年七月二十三日遭證人未○○追捕留於現場之Ｔ恤一件及拖鞋一雙等物在卷可
    稽，又被告竊得金牌後前往銀樓典當多次，亦經來來銀樓負責人劉明華於警訊中
    供證明確，另有被告竊得金牌後前往銀樓典當金飾得款之宜蘭縣金銀珠寶商業同
    業公會製作之銀樓典當資料二十紙附卷可佐，且有被告遭警查獲後帶同警方至作
    案現場之採證照片十六張附卷足憑。雖共犯庚○○於偵查及本院審理中否認如附
    表編號五、六、八、十三、十五犯行係與被告共同犯之，而供稱或係被告一人犯
    之、或係有與被告一同前往，但沒進去偷，亦不知被告偷廟內金牌云云，惟共犯
    庚○○於警訊中已供述上述竊盜犯行確與被告共同犯之，且被告自警訊、偵查及
    本院訊問及審理中即均供述如附表編號係與共犯庚○○共同犯之，兩者互核相符
    ，足見共犯庚○○嗣於本院審理中證述情節，應係恐自身遭受較重之刑責而迴護
    自己之詞，要不足採據。足見被告之自白核與事實相符，是本件事證明確，被告
    犯行堪以認定，應依法論科。
二、核被告亥○○所為，係犯刑法第三百二十一條第一項第三款之攜帶兇器加重竊盜
    罪及刑法第三百二十條第一項之普通竊盜罪。其先後多次攜帶兇器加重竊盜犯行
    與普通竊盜犯行，時間緊接，所犯係構成要件相同之罪名，顯係基於概括犯意為
    之，應依刑法第五十六條連續犯規定以較重之攜帶兇器加重竊盜論處，並依法加
    重其刑。被告與共犯庚○○就如附表編號一、五、六、八、十一、十三、十五、
    十七、十九、二十一之竊盜犯行，有犯意聯絡及行為分擔，應依刑法第二十八條
    論以共同正犯。又公訴人雖僅就被告所涉攜帶兇器於羅東博愛醫院內竊取財物之
    犯行起訴，未及於被告所涉如附表所示之其餘竊盜犯行，然檢察官就犯罪事實一
    部起訴者（其餘部分業經檢察官移請併案審理），其效力及於全部，依審判不可
    分原則，本院自得就未予起訴之其餘如附表部分竊盜犯行一併審理。爰審酌被告
    年輕力壯，不思以勞力賺取金錢，竟竊取他人之財物，並曾攜帶客觀上足以對人
    體構成威脅危險性之兇器犯之，極可能對人體構成傷害，且其前已犯竊盜罪在緩
    刑中，仍再度連續犯竊盜案，犯案件數更高達二十餘件，實應重罰，惟念其於犯
    後坦承犯行，並於警方查獲後另主動供出多件竊盜案件，及其犯罪動機、目的、
    手段等一切情狀，酌情量處如主文所示之刑，以示懲儆。至被告其作案用之螺絲
    起子，雖為被告所有，惟於竊盜後已丟棄於大水溝內而滅失不存在，業據被告供
    明在卷，爰不另為沒收之諭知，附此敘明。
三、公訴意旨另以：被告意圖為自己不法之所有，於九十一年四月二十九日起至九十
    一年五月十五日間（本院九十一年度羅簡字第六０號簡易判決送達被告日期），
    攜帶螺絲起子至宜蘭縣羅東鎮羅東博愛醫院，竊取置於樓層之自助式電熱爐及烘
    乾機內之金錢。及移送併辦意旨另以被告於九十一年四月三十日上午十時許，在
    宜蘭縣羅東鎮○○路開蘭土地公廟內竊取金牌一面，因認被告另涉有刑法第三百
    二十一條第一項第三款之加重竊盜罪、第三百二十條第一項之竊盜罪云云。訊據
    被告固坦承有為前揭犯行，惟按案件曾經判決確定者，應諭知免訴之判決，刑事
    訴訟法第三百零二條第一款定有明文。又此項原則關於實質上一罪或裁判上一罪
    ，其一部事實已經判決確定者，對於構成一罪之其他部分，均有其適用，且因審
    判不可分原則，在審理事實之法院，對於全部犯罪事實，本應全部加以審判，故
    其確定判決之既判力，自應及於全部之犯罪事實，若在最後審理事實法院宣示判
    決後，始行發生之事實，既非法院所得審判，始為該判決之既判力所不能及，而
    本件被告前涉竊盜罪，經本院羅東簡易庭於九十一年四月二十九日以九十一年度
    羅簡字第六０號簡易判決判處被告有期徒刑八月，緩刑三年，惟因係簡易判決，
    並未宣示判決，嗣於九十一年五月十五日將判決送達被告收受，並於九十一年五
    月三十日確定，業經本院調閱九十一年度羅簡字第六０號被告亥○○涉嫌竊盜案
    件查證屬實，則前開九十一年度羅簡字第六０號簡易判決既判力之時點應在簡易
    判決送達日，是被告於九十一年五月十五日以前所為竊盜犯行，與前案簡易判決
    之加重竊盜犯行，所犯構成要件相同，有連續犯裁判上一罪之關係，均為前案簡
    易判決既判力效力所及，是前開起訴及移送併辦所述被告涉嫌之竊盜犯罪事實（
    即九十一年五月十五日以前竊盜犯行），應為前案確定判決既判力效力所及，是
    被告此部分竊盜犯行本應為免訴之諭知，然因此部分與前開有罪部分，檢察官認
    有連續犯裁判上一罪之關係，爰不另為免訴之諭知。
據上論結，應依刑事訴訟法第二百九十九條第一項前段，刑法第五十六條、第二十八
條、第三百二十一條第一項第三款、第三百二十條第一項，罰金罰鍰提高標準條例第
一條前段，判決如主文。
本案經檢察官郝中興到庭執行職務。
中      華      民      國    九十二    年      五      月    二十三    日
                                        臺灣宜蘭地方法院刑事第二庭
                                            法  官  林  惠  玲
右正本證明與原本無異。
如不服本判決，應於判決送達後十日內向本院提出上訴狀( 應附繕本 )。
                                            書記官  吳  慧  芳
中      華      民      國    九十二    年      五      月    二十六    日
附錄本案論罪科刑法條全文：
中華民國刑法第三百二十一條 (加重竊盜罪)
犯竊盜罪而有左列情形之一者，處六月以上五年以下有期徒刑：
一  於夜間侵入住宅或有人居住之建築物、船艦，或隱匿其內而犯之者。
二  毀越門扇、牆垣或其他安全設備而犯之者。
三  攜帶兇器而犯之者。
四  結夥三人以上而犯之者。
五  乘火災、水災或其他災害之際而犯之者。
六  在車站或埠頭而犯之者。
前項之未遂罰之。
附表
┌─┬───────┬───────┬───────┬───┬──────┐
│編│犯  罪  時  間│犯  罪 地  點│竊  得  財  物│被害人│備        註│
│號│              │              │              │      │            │
├─┼───────┼───────┼───────┼───┼──────┤
│１│九十一年六月二│羅東鎮羅東國中│金牌一面      │卯○○│與庚○○共同│
│０│十二日十時許  │旁福德廟      │              │      │犯之        │
│  │              │              │              │      │            │
├─┼───────┼───────┼───────┼───┼──────┤
│２│九十一年六月二│冬山鄉○○路  │金牌一面      │地○○│被告一人為之│
│０│十九日十五時許│新寮福德廟    │              │      │            │
│  │              │              │              │      │            │
├─┼───────┼───────┼───────┼───┼──────┤
│３│九十一年七月二│冬山鄉丸山村土│金牌一面      │丁○○│被告一人為之│
│０│十九日十五時許│地公廟        │              │      │            │
│  │              │              │             │      │            │
├─┼───────┼───────┼───────┼───┼──────┤
│４│九十一年八月三│冬山鄉○○路福│金牌二面      │宇○○│被告一人為之│
│０│日十六時許    │廟            │              │      │            │
│  │              │              │              │      │            │
├─┼───────┼───────┼───────┼───┼──────┤
│５│九十一年八月二│蘇澳鎮○○路  │金牌八面      │辛○○│與庚○○共同│
│０│十一日十五時許│一三三之一號  │              │      │犯之        │
│  │              │聖湖丁軍廟    │              │      │            │
├─┼───────┼───────┼───────┼───┼──────┤
│６│九十一年八月二│蘇澳鎮聖湖里後│金牌十面      │午○○│與庚○○共同│
│０│十六日十六時許│湖城隍廟      │              │      │犯之        │
│  │              │              │              │      │            │
├─┼───────┼───────┼───────┼───┼──────┤
│７│九十一年八月三│羅東鎮○○路  │金牌一面      │巳○  │被告一人為之│
│０│十日十五時三十│奠安宮        │              │      │            │
│  │分            │              │              │      │            │
├─┼───────┼───────┼───────┼───┼──────┤
│８│九十一年九月九│蘇澳鎮○○路一│金牌八面      │天○○│與庚○○共同│
│０│日下午二時許  │三三號隘丁城隍│              │      │犯之        │
│  │              │爺廟          │              │      │            │
├─┼───────┼───────┼───────┼───┼──────┤
│  │九十一年九月十│冬山鄉○○路二│金牌三面      │酉○○│被告一人為之│
│９│日十六時三十分│號天慈宮文帝君│              │      │            │
│０│許            │及文昌君神尊身│              │      │            │
│  │              │上之金牌      │              │      │            │
├─┼───────┼───────┼───────┼───┼──────┤
│０│九十一年九月十│冬山鄉○○路二│金牌一面      │戌○○│被告一人為之│
│１│一日十六時三十│號天慈宮      │              │      │            │
│  │分許          │              │              │      │            │
├─┼───────┼───────┼───────┼───┼──────┤
│１│九十一年九月十│蘇澳鎮○○路  │金牌二面      │子○○│與庚○○共同│
│１│三日十五時許  │三八０巷四二號│              │      │犯之        │
│  │              │萬濟宮        │              │      │            │
├─┼───────┼───────┼───────┼───┼──────┤
│２│九十一年九月二│冬山鄉大進村  │金牌一面      │戌○○│被告一人為之│
│１│十六日十六時許│天慈宮        │              │      │            │
│  │              │              │              │      │            │
├─┼───────┼───────┼───────┼───┼──────┤
│３│九十一年十月八│蘇澳鎮○○路一│金牌五面      │己○○│與庚○○共同│
│１│日中午十二時許│三三之一號    │              │      │犯之        │
│  │              │隘丁將軍廟    │              │      │            │
├─┼───────┼───────┼───────┼───┼──────┤
│４│九十一年十月十│蘇澳鎮○○路一│零錢新台幣一百│辰○○│被告一人為之│
│１│五日十六時許  │四號永安廟    │三十元        │      │            │
│  │              │              │              │      │            │
├─┼───────┼───────┼───────┼───┼──────┤
│５│九十一年十月十│蘇澳鎮○○路一│金牌六面      │申○○│與庚○○共同│
│１│七日十三時多許│三三之一號丁軍│              │      │犯之        │
│  │              │廟            │              │      │            │
├─┼───────┼───────┼───────┼───┼──────┤
│６│九十一年十月十│三星鄉石頭圍  │金牌一面      │癸○○│被告一人為之│
│１│九日十六時許  │福德廟        │              │      │            │
│  │              │              │              │      │            │
├─┼───────┼───────┼───────┼───┼──────┤
│７│九十一年十月二│蘇澳鎮○○路  │金牌二面      │王煙鄰│與庚○○共同│
│１│十三日下午四時│永安廟即海後  │              │      │犯之        │
│  │（原附表誤載為│大眾廟        │              │      │            │
│  │ 十八時）許   │              │              │      │            │
├─┼───────┼───────┼───────┼───┼──────┤
│８│九十一年十月二│五結鄉○○路六│金牌五面      │甲○○│與庚○○共同│
│１│十八日十六時許│四號指天宮    │              │      │犯之        │
│  │              │              │              │      │            │
├─┼───────┼───────┼───────┼───┼──────┤
│９│九十一年十一月│蘇澳鎮新城南  │金牌一面      │丙○○│與庚○○共同│
│１│五日十五時許  │路一號旁福德  │              │      │犯之        │
│  │         │廟            │              │      │            │
├─┼───────┼───────┼───────┼───┼──────┤
│０│九十一年十一月│蘇澳鎮○○路三│金牌四面及新台│壬○○│被告一人為之│
│２│二十三日下午四│五０號無極慈母│幣一萬餘元    │      │            │
│  │時許（原附表誤│宮            │              │      │            │
│  │載為十八時）  │              │              │      │            │
├─┼───────┼───────┼───────┼───┼──────┤
│１│九十一年十一月│蘇澳鎮○○○路│金牌一面      │何徐寶│與庚○○共同│
│２│二十九日下午四│一號福德廟    │              │琴    │犯之        │
│  │時許          │              │              │      │            │
├─┼───────┼───────┼───────┼───┼──────┤
│２│九十一年十一月│三星鄉○○路  │金牌一面      │寅○○│被告一人為之│
│２│三十日十五時三│七四之十五號  │              │      │            │
│  │十分許        │聖龍宮        │              │      │            │
├─┼───────┼───────┼───────┼───┼──────┤
│３│九十一年十二月│三星鄉○○路七│金牌一面      │丑○○│被告一人為之│
│２│二日十五時三  │四之十五號聖龍│              │      │            │
│  │十分許        │宮            │              │      │            │
├─┼───────┼───────┼───────┼───┼──────┤
│４│九十二年一月一│羅東鎮○○路四│金牌四面      │戊○○│被告一人為之│
│２│日中午十二時許│十八號聖安宮  │              │      │            │
│  │              │              │              │      │            │
└─┴───────┴───────┴───────┴───┴──────┘


司法院資訊處製作；財團法人民間司法改革基金會備份。
